# 收购大股东的公司手中的股份，是否确认少数股东权益。

提问人：依然特雷西 0829 时间：2019-07-22 19:24:28
A 公司由 B 和 C 共同投资成立，B占股 51%，C 占股 49%。C 的实际控制人与 B的实际控制人为同一个。那么 B 收购C 手中 A公司的 49%股份，是否需要确认少数股权损益。 @chenyiwei

回答人：chenyiwei
B 收购 C 手中A 公司的 49%股份，按正常的收购少数股权交易处理，收购价款与对应的子公司少数股权份额之间的差额调整资本公积。在 B 的合并报表中，这部分股权被收购之前对应的净利润仍列报为少数股东损益。